Archives communales de Lagraulas
Archives départementales du Gers
- Archives modernes (postérieures à 1789)
  - Élections et personnel
    - Élections
      - Confection et révision des listes électorales., 1924-1947; ESUPPL 11084 - 11085; Commune de Lagraulas
        Lagraulas (Vic-Fezensac, Gers, France); élection politique
        - Avis de radiation, correspondance., 1924-1946; ESUPPL 11084
        - Listes électorales, tableaux de rectifications., 1923-1947; ESUPPL 11085
          liste électorale; Lagraulas (Vic-Fezensac, Gers, France); élection politique
      - Élections politiques. - Organisation des opérations de vote et résultats, élections municipales: liste des candidats, procès-verbaux des opérations de l'assemblée électorale, extraits du procès-verbal des opérations, procès-verbaux d'installation des conseillers municipaux, spécimens de cartes d'électeurs et de bulletins de vote (1831, 1917-1947, 1995); élections cantonales: tract de M. Lapierre (1937); élections au conseil d'arrondissement: procès-verbaux des opérations de l'assemblée électorale, listes des cartes électorales ayant fait retour à la mairie, spécimens de cartes d'électeurs (1931, 1937); élections au conseil général: procès-verbaux des opérations de l'assemblée électorale, spécimens de cartes d'électeurs (1934, 1945); élections législatives: procès-verbaux des opérations électorales (1928-1946); élections sénatoriales: procès-verbaux des opérations électorales (1932); élections au Conseil de la République: procès-verbaux des opérations électorales (1946-1948)., 1831-1995; ESUPPL 11086; Commune de Lagraulas
        procès-verbal d'élection; Lagraulas (Vic-Fezensac, Gers, France); élection politique; conseil municipal; élection au conseil d'arrondissement; élection cantonale; élection législative; élection municipale; élection sénatoriale
      - Élections socio-professionnelles. - Organisation des opérations de vote et résultats, élections de la chambre départementale d'agriculture: listes des électeurs, procès-verbaux des opérations électorales (1926-1936); élections à la chambre de commerce d'Auch: listes des électeurs, affiches (1920-1950); élections au tribunal de commerce d'Auch: listes des électeurs (1928-1930, 1946); élection à la chambre des métiers du Gers: liste électorale (1949); élections au conseil d'administration de la Mutualité sociale agricole: procès-verbal des opérations de vote (1965)., 1920-1965; ESUPPL 11087; Commune de Lagraulas
        procès-verbal d'élection; Lagraulas (Vic-Fezensac, Gers, France); élection professionnelle; chambre consulaire; juge consulaire
      - Loi du 29 juillet 1913 ayant pour objet d'assurer le secret et la liberté du vote ainsi que la sincérité des opérations électorales modifiée par la loi du 31 mars 1914: affiches., 1934-1936; ESUPPL 11088; Commune de Lagraulas
        affiche; Lagraulas (Vic-Fezensac, Gers, France); élection
      - Maire et adjoints. - Nominations: arrêtés préfectoraux (1817-1825). Composition du conseil municipal: arrêté préfectoral (1818)., ESUPPL 11089; Commune de Lagraulas
        Lagraulas (Vic-Fezensac, Gers, France); maire; conseiller municipal; conseil municipal
    - Personnel municipal
      - Liste du personnel communal., [XXe siècle]; ESUPPL 11090; Commune de Lagraulas
        liste nominative; Lagraulas (Vic-Fezensac, Gers, France); fonctionnaire territorial
  - Finances de la commune
    - Comptabilité
      - Budgets: budgets primitifs, budgets supplémentaires, chapitres additionnels (1819-1861, 1944-1950). Règlement définitif des recettes et dépenses: délibérations (1909, 1951)., 1819-1951; ESUPPL 11091; Commune de Lagraulas
        budget; budget primitif; budget supplémentaire; Lagraulas (Vic-Fezensac, Gers, France); finances communales
      - Dépenses: factures, registre des mandats (1938-1949)., 1924-1955; ESUPPL 11092; Commune de Lagraulas
        Lagraulas (Vic-Fezensac, Gers, France); finances communales; /dépense de fonctionnement / /dépense d'investissement
      - Comptes administratifs., 1944-1951; ESUPPL 11093; Commune de Lagraulas
        Lacune de l'année 1950.
        compte administratif; Lagraulas (Vic-Fezensac, Gers, France); comptabilité publique
      - Compte de gestion., 1910; ESUPPL 11094; Commune de Lagraulas
        compte de gestion; Lagraulas (Vic-Fezensac, Gers, France); comptabilité publique
    - Revenus et charges de la commune
      - Don et legs. - Donation par M. Decours d'une maison et du patus, jardin et terre à la commune pour servir de maison commune et pour loger le desservant de l'église: actes notariés, estimation des biens (1818-1847). Legs de François Joseph Rique de 1 000 francs à l'Église et de 500 francs aux pauvres de la commune: copie d'une partie du testament (1872)., 1818-1872; ESUPPL 11095; Commune de Lagraulas
        Lagraulas (Vic-Fezensac, Gers, France); dons-et-legs
  - Édifices communaux. Monuments et établissements publics
    - Édifices publics
      - Pont à bascule., [première moitié du XXe siècle]; ESUPPL 11096 - 11097; Commune de Lagraulas
        Lagraulas (Vic-Fezensac, Gers, France); poids-et-mesures
        - Acquisition: devis et correspondance., 1934-1935; ESUPPL 11096
        - Plan des fondations., [première moitié du XXe siècle]; ESUPPL 11097
          plan; Lagraulas (Vic-Fezensac, Gers, France); poids-et-mesures
    - Édifices du culte et cimetières
      - Église: plan planterier et d'élévation de la façade ouest., [XIXe siècle]; ESUPPL 11098; Commune de Lagraulas
        plan; Lagraulas (Vic-Fezensac, Gers, France); édifice cultuel
      - Presbytère., 1848-1917; ESUPPL 11099 - 11000; Commune de Lagraulas
        Lagraulas (Vic-Fezensac, Gers, France); presbytère
        - Plans., 1848-1855; ESUPPL 11099
          plan; Lagraulas (Vic-Fezensac, Gers, France); presbytère
        - Location: note de service, contrat de bail, extraits du registre des délibérations du conseil municipal, correspondance., 1907-1917; ESUPPL 11100
      - Cimetière. - Agrandissement par donation d'un terrain: procès-verbal descriptif des immeubles donnés, acte notarié, extrait du registre des délibérations du conseil municipal, arrêté préfectoral, bulletin de renseignement (1922-1923); travaux de clôture: traité de gré à gré, extrait du registre des délibérations du conseil municipal, correspondance (1923)., ESUPPL 11101; Commune de Lagraulas
        Lagraulas (Vic-Fezensac, Gers, France); cimetière
  - Biens communaux. Terres. Bois. Eaux
    - Bois
      - Vente d'arbres: procès-verbal de vente., 1868; ESUPPL 11102; Commune de Lagraulas
        Lagraulas (Vic-Fezensac, Gers, France); bois; coupe de bois
    - Propriétés et droits divers
      - Concessions au cimetière. - Tarification et règlement: extrait du registre des délibérations du conseil municipal, correspondance., 1899, 1921-1923; ESUPPL 11103; Commune de Lagraulas
        Lagraulas (Vic-Fezensac, Gers, France); cimetière; concession funéraire
  - Travaux publics. Voirie. Moyens de transport. Régime des eaux
    - Travaux publics et voirie en général
      - Chemins ruraux., 1834-1940; ESUPPL 11104 - 11106; Commune de Lagraulas
        Lagraulas (Vic-Fezensac, Gers, France); réseau routier; chemin rural
        - États généraux (1851, 1855); chemin de Biau: acte d'échange de terrain, correspondance (1842-1843); chemin dit de Courray: rapport de l'ingénieur (1854); chemin de Baillargueyre: extraits du registre des délibérations du conseil municipal, procès-verbal d'expertise, correspondance (1863-1873); chemin de Lalanne: rapport de l'ingénieur, correspondance (1879-1884); chemin de Sanipon: plan (1940)., 1842-1940; ESUPPL 11104
        - Vente des parcelles et de chemins devenus inutiles., 1834-1865; ESUPPL 11105 - 11106
          - Cahiers des charges et des conditions d'adjudication, procès-verbaux d'adjudication, actes de vente, plan, procès-verbal d'expertise., 1834-1865; ESUPPL 11105
          - Plan., 1865; ESUPPL 11105 1
          - Bail à ferme de deux chemins: cahier des charges et conditions, procès-verbal d'adjudication., 1839-1839; ESUPPL 11106
      - Chemins vicinaux., 1839-1945; ESUPPL 11107 - 11108; Commune de Lagraulas
        Lagraulas (Vic-Fezensac, Gers, France); réseau routier
        - Service vicinal: budgets, chapitres additionnels, délibérations du service vicinal, arrêtés préfectoraux, correspondance., 1844-1945; ESUPPL 11107
        - Etats généraux et états de classement (1816, 1839-1867); chemin n°1 de Lagraulas à Vic-Fezensac: rapport de l'ingénieur, pétition, devis, plan, extraits du registre des délibérations du conseil municipal, extrait du procès-verbal des délibérations du conseil général, listes des souscripteurs, correspondance (1840-1876); chemin n°3 de Lagraulas à Lannepax: liste des parcelles expropriées (1865-1866); chemin n°8 dit de Rique: arrêté préfectoral, procès-verbal de reconnaissance du chemin à classer au rang des chemins vicinaux, extraits du registre des délibérations du conseil municipal, acte de vente, liste des souscripteurs, correspondance (1897-1923); chemin n°30 de Vic-Fezensac à Eauze: état des surfaces à s'occuper sur la commune (1840); recensement des plantations (1940)., 1839-1940; ESUPPL 11108
    - Moyens de transport et travaux divers
      - Électrification. - Syndicat intercommunal d'Eauze-Montréal, construction de postes de transformation et de lignes: plan., 1931; ESUPPL 11109; Commune de Lagraulas
        Lagraulas (Vic-Fezensac, Gers, France); distribution électrique; établissement public de coopération intercommunale
    - Navigation et régime des eaux
      - Ruisseau de Sanipon. - Curage: arrêté préfectoral, correspondance., 1912-1932; ESUPPL 11110; Commune de Lagraulas
        Lagraulas (Vic-Fezensac, Gers, France); cours d'eau; aménagement des eaux
  - Assistance et prévoyance
    - Application des lois d'assistance et de prévoyance
      - Protection du premier âge et de l'enfance. - Bénéficiaires: registre des déclarations des parents et registre des déclarations de nourrices, sevreuses ou gardeuses (1888), extrait d'acte de naissance, bulletin de placement hors du domicile des parents., 1888-1923; ESUPPL 11112; Commune de Lagraulas
        Lagraulas (Vic-Fezensac, Gers, France); enfant; protection maternelle et infantile
      - Accidents du travail: cahier de déclaration des accidents (1935-1942), formulaires de déclaration d'accident, avis de déclaration, certificat de blessures, certificats médicaux, correspondance, 1922-1947; ESUPPL 11113; Commune de Lagraulas
        Lagraulas (Vic-Fezensac, Gers, France); accident du travail
      - Bureau d'assistance: cahier des délibérations (1914-1930); composition de la commission administrative: arrêtés préfectoraux, correspondance (1926-1930)., ESUPPL 11111; Commune de Lagraulas
        délibération; Lagraulas (Vic-Fezensac, Gers, France); structure communale d'aide sociale
  - Instruction publique. Sciences, lettres et arts
    - Instruction publique
      - Instituteurs et institutrices. - Traitement: extrait du registre des délibérations., 1884; ESUPPL 11114; Commune de Lagraulas
        Lagraulas (Vic-Fezensac, Gers, France); instituteur; rémunération